臺灣宜蘭地方法院刑事判決
111年度侵訴字第13號
公  訴  人  臺灣宜蘭地方檢察署檢察官
被      告  林楷恩


上列被告因妨害性自主案件，經檢察官提起公訴（110年度軍偵
字第54號），被告於準備程序中就被訴事實為有罪之陳述，本院
於聽取當事人之意見後，合議庭裁定由受命法官獨任改依簡式審
判程序審理，並判決如下：
    主  文
甲○○對於十四歲以上未滿十六歲之女子為性交，處有期徒刑參
月；又對於十四歲以上未滿十六歲之女子為性交，處有期徒刑參
月。應執行有期徒刑伍月。
    犯罪事實
一、甲○○明知代號BT000-A110068號女子（民國00年0月間生，真
    實姓名年籍詳卷，下稱A女）為14歲以上未滿16歲之少女，
    性自主決定權尚未臻成熟，竟基於對14歲以上未滿16歲之女
    子為性交行為之犯意，於110年6月27日上午某時許，在其位
    於宜蘭縣○○鎮○○路00號2樓住處房間內，未違反A女之意願，
    以將其陰莖插入A女陰道之方式，與A女為性交行為1次；嗣
    於同日下午某時許，在上址房間內，復以相同方式，未違反
    A女之意願，與A女為性交行為1次，共計2次。
二、案經A女之母代號BT000-A110068B號（真實姓名年籍詳卷，
    下稱B女）告訴暨宜蘭縣政府警察局蘇澳分局報告臺灣宜蘭
    地方檢察署檢察官偵查起訴。
    理    由
一、按除被告所犯為死刑、無期徒刑、最輕本刑為3年以上有期
    徒刑之罪或高等法院管轄第一審案件者外，於前條第1項程
    序進行中，被告先就被訴事實為有罪之陳述時，審判長得告
    知被告簡式審判程序之旨，並聽取當事人、代理人、辯護人
    及輔佐人之意見後，裁定進行簡式審判程序，刑事訴訟法第
    273條之1第1項定有明文。本件被告甲○○所犯係死刑、無期
    徒刑、最輕本刑為3年以上有期徒刑以外之罪，其於準備程
    序中就被訴事實為有罪之陳述，經告知簡式審判程序之旨，
    並聽取公訴人及被告之意見後，本院合議庭認為適宜裁定由
    受命法官獨任進行簡式審判程序。又本件之證據調查，依刑
    事訴訟法第273條之2規定，不受同法第159條第1項、第161
    條之2、第161條之3、第163條之1及第164條至第170條規定
    之限制，合先敘明。
二、上開犯罪事實，業據被告於警詢、偵查中、本院準備程序及簡式審判程序坦承不諱（軍偵卷第6至7、66至67頁及彌封卷內資料、本院卷第32、48、50頁），核與證人即被害人A女、證人即告訴人B女於偵查中證述之情節大致相符（軍偵卷第11至14頁反面、他卷第14頁反面至15頁反面及彌封卷內資料），並有A女之真實姓名對照表、宜蘭縣政府社會處性侵害減述案件訊前訪視調查報告、性侵害案件減少被害人重複陳述作業訊前訪視紀錄表、性侵害案件通報表、疑似性侵害案件證物採集單、性侵害案件驗證同意書、羅東聖母醫院受理疑似性侵害事件驗傷診斷書、對話紀錄翻拍照片等在卷可參（他卷第3至6、8至9、19至27頁、軍偵卷第28至43、44至48頁及彌封卷內資料）；又參以被告於偵查中自承其認識被害人A女後不久即知悉A女係國三生乙節，是認被告上開任意性自白與事實一致，堪予採信。本件事證明確，被告上開犯行洵堪認定，應予依法論科。
三、論罪科刑：
（一）核被告二次所為，均係犯刑法第227條第3項之對14歲以上
      未滿16歲女子為性交罪。被告所犯二次對於14歲以上未滿
      16歲女子為性交犯行，均犯意各別，行為互殊，應予分論
      併罰。再被告所為雖係對於未滿18歲之少年故意犯罪，然
      因刑法第227條第3項規定，已將「對於14歲以上未滿16歲
      之男女」列為犯罪構成要件，係以被害人年齡所設特別規
      定，自無庸再依兒童及少年福利與權益保障法第112條第1
      項前段規定加重其刑，附此敘明。
（二）爰審酌被告明知被害人A女係14歲以上未滿16歲之女子，
      年幼懵懂、對於性自主權之觀念尚未臻成熟，未能克制己
      身情慾衝動，竟於上開時地對被害人A女為性交行為共計2
      次，可知其法治觀念淡薄，欠缺自律自重，戕害被害人A
      女之身心健康及人格發展非輕，然念其自陳事後曾向被害
      人A女之父親致歉，惟雙方迄今未達成和解，復考量被告
      犯案當時年僅18歲，正值年輕氣盛、血氣方剛之年紀，一
      時衝動致鑄成錯誤，犯罪動機、目的尚有可原，而其行為
      並未違反被害人A女意願，犯後始終坦承犯行，兼衡被告
      自陳目前從事物流業、無需其扶養之人、家庭經濟狀況勉
      持之生活狀況，以及高職肄業之智識程度等一切情狀，分
      別量處如主文所示之刑，並定其應執行之刑。
據上論斷，應依刑事訴訟法第273條之1第1項、第299條第1項前
段，刑法第227條第3項、第51條第5款，判決如主文。
本案經檢察官林小刊提起公訴，檢察官張學翰到庭執行職務。
中　　華　　民　　國　　111 　年　　7 　　月　　12　　日
                    刑事第五庭  法  官  程明慧
以上正本證明與原本無異。
如不服本判決應於收受本判決後20日內向本院提出上訴書狀，並
應敘述具體理由。若未敘述理由者，應於上訴期間屆滿後20日內
向本院補提理由書狀(均須按他造當事人之人數附繕本)。
                                書記官  高雪琴
中　　華　　民　　國　　111 　年　　7 　　月　　12　　日
附錄本案論罪科刑法條：
中華民國刑法第227條
（未成年人）
對於未滿十四歲之男女為性交者，處3年以上10年以下有期徒刑
。
對於未滿十四歲之男女為猥褻之行為者，處6月以上5年以下有期
徒刑。
對於十四歲以上未滿十六歲之男女為性交者，處7年以下有期徒
刑。
對於十四歲以上未滿十六歲之男女為猥褻之行為者，處3年以下
有期徒刑。
第1項、第3項之未遂犯罰之。